【裁判字號】    97,易,1898
【裁判日期】    970731
【裁判案由】    竊盜等
【裁判全文】
臺灣臺北地方法院刑事判決              97年度易字第1898號
公  訴  人  臺灣臺北地方法院檢察署檢察官
被      告  甲○○
上列被告因竊盜等案件，經檢察官提起公訴（九十七年度偵字第
一０二四三號），被告於準備程序進行中就被訴事實為有罪之陳
述，經本院裁定改行簡式審判程序，判決如下：
    主  文
甲○○損壞他人之物，足以生損害於他人，累犯，處拘役肆拾日
，如易科罰金，以新臺幣壹仟元折算壹日；又竊盜，累犯，處有
期徒刑伍月，如易科罰金，以新臺幣壹仟元折算壹日。
    事  實
一、甲○○前因違反毒品危害防制條例案件，經本院於民國九十
    三年七月二十七日以九十三年度簡字第一七００號判處有期
    徒刑六月；復因違反毒品危害防制條例案件，經本院於九十
    三年十月二十六日以九十三年度易字第九二六號判處有期徒
    刑八月；又因竊盜案件，經臺灣板橋地方法院於九十三年十
    二月十三日以九十三年度易字第八五八號判處有期徒刑一年
    二月；嗣上開三罪合併定應執行刑為有期徒刑二年二月，於
    九十四年四月十九日入監執行；又因違反毒品危害防制條例
    案件，經本院於九十四年十二月二十七日以九十四年度易字
    第一五二一號判處有期徒刑十月；惟因適用中華民國九十六
    年罪犯減刑條例之規定，將上揭應執行刑部分減為有期徒刑
    一年一月，將上揭毒品案件部分減為有期徒刑五月，並接續
    執行，於九十六年十月十六日縮短刑期執行完畢出監；竟不
    知悛悔，仍於九十七年三月三十日上午十時許，向不知情之
    廖桂林經營之協利機車行借用不知情之邱意庭所駕駛暫時寄
    放在該行之車牌號碼ＤＱＮ—七一六號輕型機車，於同日上
    午十一時四十分許，行經臺北縣新店市○○路三一號旁時，
    見王瓊秋所駕駛之車牌號碼二一六七—ＧＵ號自用小客車停
    放於該處，即趁無人注意之際，隨手撿拾地上之石頭一粒，
    擊破該車窗駕駛座玻璃後，徒手竊取放置於車內之現金新臺
    幣二千元、國民身分證二張、健康保險卡二張、金融卡二張
    及信用卡一張等物，得手後旋即騎車逃逸。嗣因王瓊秋報請
    員警調閱附近監視錄影帶畫面，始查知上情。
二、案經王瓊秋臺北縣政府警察局新店分局報告臺灣臺北地方法
    院檢察署檢察官偵查起訴。
    理  由
一、本案被告甲○○所犯係死刑、無期徒刑、最輕本刑為三年以
    上有期徒刑以外之罪，被告於行準備程序中就被訴事實為有
    罪之陳述，經法官告知簡式審判程序之旨，並聽取公訴人、
    被告之意見後，本院認為適宜進行簡式審判程序，而依刑事
    訴訟法第二百七十三條之一第一項規定，裁定改用簡式審判
    程序。
二、上揭犯罪事實，業據被告於本院審理中均坦承不諱，核與告
    訴人王瓊秋於警詢中指訴情節大致相符，並經證人邱意庭、
    廖桂林於警詢中證述在卷，且有監視錄影帶擷取畫面光碟一
    張、監視錄影器翻拍照片十三張、車牌號碼二一六七—ＧＵ
    號自用小客車損壞與車牌號碼ＤＱＮ—七一六號輕型機車照
    片共十六張附卷可稽，堪信被告於本院審理中所為任意性之
    自白應與事實相符。是本件事證明確，被告犯行洵堪認定，
    應予依法論科。
三、核被告所為，係犯刑法第三百五十四條之毀損罪，及同法第
    三百二十條第一項之竊盜罪。被告上開所為之毀損及竊盜犯
    行，均為隨機臨時起意，顯見犯意個別，行為有異，應予分
    論併罰。茲查，被告前因違反毒品危害防制條例案件，經本
    院於九十三年七月二十七日以九十三年度簡字第一七００號
    判處有期徒刑六月；復因違反毒品危害防制條例案件，經本
    院於九十三年十月二十六日以九十三年度易字第九二六號判
    處有期徒刑八月；又因竊盜案件，經臺灣板橋地方法院於九
    十三年十二月十三日以九十三年度易字第八五八號判處有期
    徒刑一年二月；嗣上開三罪合併定應執行刑為有期徒刑二年
    二月，於九十四年四月十九日入監執行；又因違反毒品危害
    防制條例案件，經本院於九十四年十二月二十七日以九十四
    年度易字第一五二一號判處有期徒刑十月；惟因適用中華民
    國九十六年罪犯減刑條例之規定，將上揭應執行刑部分減為
    有期徒刑一年一月，將上揭毒品案件部分減為有期徒刑五月
    ，並接續執行，於九十六年十月十六日縮短刑期執行完畢出
    監，有臺灣高等法院被告全國前案紀錄表在卷足參，其於有
    期徒刑執行完畢後五年內再犯有期徒刑以上之罪，為累犯，
    應依修正後刑法第四十七條第一項加重其刑。爰審酌被告身
    體健全、精神正常，竟不思循合法正當途徑獲致財物，僅因
    自稱友人龍冠榮將其汽車損壞，無力修復，即以破壞他人車
    窗竊取車內財物方式行竊，影響社會治安，對於被害人造成
    損害，惟斟酌其生活狀況、品行、智識程度，犯罪動機、手
    段尚稱單純，本件損害程度尚非嚴重，及犯罪後坦承犯行等
    一切情狀，認公訴人具體求刑稍嫌過重，故分別量處如主文
    所示之刑，並均諭知易科罰金折算標準，以示懲儆。
據上論斷，應依刑事訴訟法第二百七十三條之一第一項、第二百
九十九條第一項前段，刑法第三百二十條第一項、第三百五十四
條、第四十七條第一項、第四十一條第一項前段，刑法施行法第
一條之一，判決如主文。
本案經檢察官陳焜昇到庭執行職務。
中    華    民    國      97     年    7  月    31    日
                  刑事第十三庭法  官 郭顏毓
上正本證明與原本無異。
如不服本判決應於送達後十日內向本院提出上訴狀。
                              書記官 潘文賢
中    華    民    國    97    年    8     月    1     日
附錄本案論罪科刑法條全文：
刑法第三百二十條
意圖為自己或第三人不法之所有，而竊取他人之動產者，為竊盜
罪，處五年以下有期徒刑、拘役或五百元以下罰金。
意圖為自己或第三人不法之利益，而竊佔他人之不動產者，依前
項之規定處斷。
前二項之未遂犯罰之。
刑法第三百五十四條
毀棄、損壞前二條以外之他人之物或致令不堪用，足以生損害於
公眾或他人者，處二年以下有期徒刑、拘役或五百元以下罰金。


司法院資訊處製作；財團法人民間司法改革基金會備份。
